懲戒法院判決
111年度清字第6號
移 送機 關  臺南市政府
代  表  人  黃偉哲    
被付懲戒人  鄭雨琦      臺南市政府主計處科員




上列被付懲戒人因懲戒案件，經臺南市政府移送審理，本院判決
如下：
    主  文
鄭雨琦申誡。
    事  實
壹、臺南市政府移送意旨：
  應受懲戒事實及證據：
    被付懲戒人鄭雨琦因有公務員懲戒法第2條第2款所定事由，
    應受懲戒。謹將被付懲戒人應受懲戒之事實及證據，分述如
    下：
  ㈠被付懲戒人係臺南市政府主計處科員，經銓敘部公務員兼職
    查核平台比對結果為擔任均銓企業股份有限公司（下稱均銓
    公司）董事（證1），依被付懲戒人所提書面陳述意見書（
    證2)略以：被付懲戒人所擔任董事之均銓公司，係其父母共
    同設立經營之公司，因任原董事之外祖父去世，父母要求為
    家中獨生女之被付懲戒人（證3）以掛名不實際參與經營、
    不持股、不支領報酬方式（證4），擔任董事職，礙於父母
    要求，且不諳於法令，不知以此方式擔任董事職，仍為法所
    不許。在知悉違法後，深感懊悔與自責，即刻請其父辦理解
    任，其於111年1月5日已解任該董事職等語（證5）。惟被付
    懲戒人已涉違反公務員服務法（下稱服務法）第13條第1項
    前段公務員不得經營商業之規定。
  ㈡審酌被付懲戒人雖擔任均銓公司董事，惟該公司屬家族事業，被付懲戒人為家中獨生女，因家族經營考量，請其掛名董事，為事理之常，與社會通念無違，被付懲戒人不諳法令，又不敢拂逆父母之命，情有可原。被付懲戒人尚無實際參與經營之事實，亦已解任董事職位。參諸被付懲戒人任職期間表現良好，均銓公司業務與其職務無關，加之事後深刻反省，情節輕微，如予以停職處分顯屬過苛，經任職之臺南市政府主計處111年1月25日111年第3次考績委員會決議移付懲戒，謹請從輕懲戒。
  證據（均影本在卷）：
    證1：兼職查核結果1件。
    證2：被付懲戒人書面陳述意見書1件。
    證3：被付懲戒人戶口名簿1件。
    證4：被付懲戒人之年度綜合所得稅各類所得清單1份。
    證5：經濟部商業司商工登記資料公示查詢系統均銓公司查 
          詢資料。
    證6：被付懲戒人公務人員履歷表〈一般〉。
    證7：臺南市政府主計處暨所屬主計機構考績委員會111年  
         第3次會議（下稱第3次考績會議）紀錄（節錄）1件。
貳、被付懲戒人答辯意旨：  
  被付懲戒人未實際參與商業經營，僅為掛名董事，均銓公司
    為父母及祖父母共同設立經營之家族事業，乃因祖父母相 
    繼去世，所遺董事職位，一時無法自家族中覓適當人選接任
    ，被付懲戒人為獨生女，考量父母年事已高，不敢拂逆父母
    旨意，及誤為掛名董事不違法，與所任職務無關，勉予同意
    。
  被付懲戒人一接獲人事單位告知僅掛名董事仍為違法，立即
    辦理解任董事手續。被付懲戒人知錯，請鈞院審酌被付懲戒
    人非故意犯錯，已深自檢討，給予自新機會，予以不受懲戒
    處分或從輕懲戒處分。
    理  由
被付懲戒人為臺南市政府主計處科員，任職期間自109年12月18
  日起擔任均銓公司之董事，迄110年12月30日辭任，111年1月5
  日完成變更登記，案經銓敘部公務員兼職查核平台比對結果查
  獲。
以上事實，為被付懲戒人所自承，且有公務人員履歷表、銓敘
  部公務員兼職查核平台查核結果、被付懲戒人陳述意見書、戶
  口名簿、108、109年度綜合所得稅各類所得資料清單、第3次
  考績會議紀錄（節錄）各1件、經濟部商工登記公示資料查詢
  服務資料2件等件，可資佐證，被付懲戒人違法行為堪信為實
  。被付懲戒人雖辯稱：伊誤解法令掛名董事不違法，與伊業務
  無關，因考量伊父母年事已高，不敢違逆，勉予同意暫時充任
  均銓公司董事等語。惟其於陳述意見書陳稱：因祖父母去世所
  遺董事職務，一時無法找到合適繼任人選，礙於父母要求，暫
  時掛名充任董事，以維持家庭和睦等語，顯見其已知公務員不
  得擔任公司董事，不因係掛名與否而有不同，固動機可憫，尚
  不能因而免除法律責任，所辯自不足以免除其懲戒責任。被付
  懲戒人違法行為堪予認定。
核被付懲戒人所為，違反公務員服務法第13條第1項公務員不得
  經營商業之規定，核屬公務員懲戒法第2條第2款非執行職務之
  違法行為。其行為在客觀上，足以使民眾有公務員不專心自身
  業務，公務紀律鬆散之不良觀感，而嚴重損害政府之信譽，為
  維護公務紀律，自有予以懲戒之必要。本件依移送機關提供之
  資料及被付懲戒人之答辯狀，已足認事證明確，爰不經言詞辯
  論而為判決。茲審酌其並未實際參與經營，且未支領報酬及公
  務員懲戒法第10條所定各款事項等一切情狀，判決如主文所示
  之懲戒處分。
據上論結，依公務員懲戒法第46條第1項但書、第55條前段、第2
條第2款、第9條第1項第9款，判決如主文。
中    華    民    國    111   年    4     月    13    日
            懲戒法院懲戒法庭第一審第三庭               
                            審判長法  官  吳謀焰
                                  法  官  吳三龍
                                  法  官  吳光釗  
以上正本證明與原本無異。
如不服本判決，應於送達後20日內，以判決違背法令為理由，向本院提出上訴狀並表明上訴理由（上訴理由應記載原判決所違背之法令及其具體內容、依訴訟資料可認為原判決有違背法令之具體事實）。其未表明上訴理由者，應於提出上訴後20日內向本院補提理由書，如逾期未提出上訴理由書者，本院毋庸再命補正，由本院逕以裁定駁回上訴。                          
中    華    民    國    111   年    4     月    15    日
                                   書記官  嚴君珮